# Nicolás Olmos Sosa

# **CONTÁCTAME**



Portfolio: https://portfolio-nos.netlify.app/



<u>Linkedin: linkedin.com/in/nicolas-olmos-a7a1ba261/</u>



Github: github.com/nicolasnos



Email: nicolas.nos27@gmail.com

## **Perfil Laboral**

Desarrollador front-end con un año de experiencia en varios proyectos.
Especializado en lenguajes y tecnologías como React y sus respectivos Hooks.
Apasionado por la tecnologia al punto a aprender rápidamente y a mantener actualizado con las últimas tendencias y herramientas en el mundo del desarrollo web. Siempre en busqueda de nuevas oportunidades para seguir mejorando y aprendiendo habilidades para aportar valor a los proyectos en los que hace parte.

#### Educación

## **Bit (Bogota Institute of Technology)**

 Desarrollador Front End con enfasis en React (Octubre 2022 -Marzo 2023)

#### **Platzi**

 Javascript, HTML, CSS básico (Enero 2022 - Octubre 2022)

### **Habilidades**

HTML
CSS
Javascript
React Native
React
Tailwind
Typescript

Next Js

## **Experiencia Laboral**

## Soundlutions

## **Desarrollador (Mayo 2023 - Actualmente)**

- Revisón de codigos pasa solución de bugs.
- Desarollar aplicaciones web usando los frameworks y hooks de Typesccript, React y Tailwind.
- Ayudar a desarrollar la experiencia de usuario de los proyectos desarrollados realizando un diseño responsive en todos los proyectos donde hizo parte.

#### **Id for Ideas**

Desarrollador front end (Marzo 2023 - Mayo 2023)

- Verificar los cambios en los proyectos desarrollados a traves de Github
- Desarrollo de aplicaciones web utilizando HTML, CSS y Javascript con el framework de React.
- Buscar soluciones a problemas tecnicos para que la aplicacion cumpla con las necesidades y expectativas del cliente.

## Flujo de trabajo

SCRUM GIT

## **Idiomas**

Español – – – – Nativo Ingles – – – B2